---
title: "Analytics"
author: "Neylson Crepalde"
date: "2018 - Agosto, 31"
output: html_notebook
---
```{r setup}
library(haven)
library(dplyr)
library(descr)
library(ggplot2)

#####
bd = read_sav("https://github.com/neylsoncrepalde/MODUS/blob/master/PNAD2014_30a50_novo4.sav?raw=true")
dim(bd)
```

## Regressão Linear

#### Regressão Log-Lin

Na aula passada, começamos estudando um modelo de regressão linear que explica a renda através dos anos de escolaridade do indivíduo.

Vimos que este modelo não funciona bem pois todos os pressupostos da regressão linear são *desrespeitados*. Para estimarmos bem a renda do indivíduo, é necessário fazer uma pequena transformação nos dados da renda, a saber, transformá-la no seu **logaritmo natural**. Para isso, caso haja valores 0, é preciso acrescentar um centavo para todos os indivíduos porque não existe log de 0!!!

## Exercício

Agora que já sabemos estimar um modelo tipo *log-lin*, vamos estimar a renda do indivíduo através do seu status sócio-ocupacional. Lembre-se de que o ISEI não possui valor 0. Portanto, é necessária uma pequena transformação nessa variável para que o intercepto do modelo faça sentido.

Pau na máquina!!!

```{r reg1}
# Transformar a renda
bd$logrenda = log(bd$renda)
# Tranformar o isei
bd$iseicent = bd$isei88 - mean(bd$isei88)
summary(bd$iseicent)

# Modelo
reg1 <- lm(logrenda ~ iseicent, bd)
summary(reg1)

b0 = reg1$coefficients[1]
b1 = reg1$coefficients[2]
```

Vamos interpretar os coeficientes.

Um indivíduo que possui ISEI médio (iseicent = 0) tem o log da renda esperado de 7,48. Esse valor não é muito informativo. Para analisar o coeficiente de volta à escala em R$, tiramos o exponencial.

Um indivíduo que possui ISEI médio tem a renda esperada de R$`r exp(b0)`. 

Como interpretamos $\hat{\beta}_1$? b1 é uma taxa simples e mostra a variação no Y em termos percentuais.

Para cada aumento de 1 ponto na escala do ISEI, há um aumento médio de `r round(b1 * 100, 2)`%.

Para calcular o rendimento do trabalho esperado para cada ponto da distribuição de X, utilizamos a taxa composta que é calculada pela seguinte fórmula:

$$TaxaComposta = (exp(b_1) - 1) \cdot 100  $$

Para um indivíduo com 5 anos de escolaridade é esperado um rendimento médio de R$`r round(exp(b0) * exp(b1) * 5, 2)`.

## Verificando os pressupostos do modelo

1) Linearidade
```{r linearidade}
ggplot(bd, aes(y = logrenda, x = iseicent)) +
  geom_point() +
  geom_abline(intercept = b0, slope = b1,
              col = "red", lwd = 2)
```


2) Normalidade dos erros
```{r normalidade}
e <- residuals(reg1)
qqnorm(e)
```


3) Homoscedasticidade

4) Independência dos erros
```{r homoind}
plot(reg1)
```


