---
title: "Regressão Múltipla 2"
subtitle: "Analytics"
author: "Prof. Neylson Crepalde"
date: "14 de setembro de 2018"
output: html_notebook
---

```{r setup, include=F}
# Se as bibliotecas necessárias não estiveram instaladas, instale
if (!"readr" %in% installed.packages()) install.packages("readr")
if (!"dplyr" %in% installed.packages()) install.packages("dplyr")
if (!"ggplot2" %in% installed.packages()) install.packages("ggplot2")
if (!"haven" %in% installed.packages()) install.packages("haven")

# Carregando as bibliotecas necessárias
library(readr)
library(dplyr)
library(ggplot2)
library(haven)

# Carrega uma amostra da PNAD 2014

bd = read_sav("https://github.com/neylsoncrepalde/MODUS/blob/master/PNAD2014_30a50_novo4.sav?raw=true")
dim(bd)
```


Vamos explicar o rendimento do trabalho a partir de duas
variaveis, a saber, anosesco e isei88.

```{r reg1}
# centralizar isei88 na media
bd$iseicent = bd$isei88 - mean(bd$isei88)
reg1 = lm(lnrenda ~ anosesco + iseicent, data = bd)
summary(reg1)
b0_reais = exp(reg1$coefficients[1])
b0_reais
```

## Testando pressupostos

Linearidade

```{r linear}
b0 = reg1$coefficients[1]
b1 = reg1$coefficients[2]
b2 = reg1$coefficients[3]
ggplot(bd, aes(y = lnrenda, x = iseicent)) +
  geom_point() +
  geom_abline(intercept = b0,
              slope = b2,
              col = "red", lwd = 2)


```

Normalidade do erro

```{r norm}
e = residuals(reg1)
hist(e)
qqnorm(e)
```

```{r homoind}
plot(reg1)
```



```{r}
#install.packages("car")
library(car)
#help(vif)
vif(reg1)
```


### Exercicio

Vamos estimar uma regressao para explicar a escolaridade
do individuo. Para isso, usaremos como variaveis explicativas ou independentes, escpai, escmae e isei88pai.
Interprete os resultados, teste os pressupostos do modelo,
verifique se ha multicolinearidade. Divirta-se!!!














